---
title: "Tarea 10: Comparar modelos alternativos"
author: |
  | David Montaño Castro
output:
  pdf_document: default
  html_document:
    df_print: paged
  word_document: default
header-includes:
- \usepackage{enumitem}
- \usepackage{caption}
- \usepackage{amsmath}
- \captionsetup{labelformat=empty}
---

```{r setup,echo=F}
knitr::opts_chunk$set(echo=T, message=FALSE, warning=FALSE, 
                      out.width='100%', fig.align='center', eval=T)
```

En el video _23 AJUSTE MODELO ARIMA PASAJEROS_ se trató de buscar el mejor modelo que ajustara a la serie de datos de Box-Jenkings. No obstante, se propusieron otros 2 modelos, los cuales se compararán a lo largo de esta tarea. 

Se muestra la serie de tiempo antes mencionada.

```{r echo=F, comment= NA}
library(astsa)
library(tseries)
library(forecast)
library(TTR)

PASAJEROS<-read.csv(file="C:/Users/actda/OneDrive/Documentos/SEMESTRE 2022-1/SERIES DE TIEMPO/Series de Tiempo/BOX JENKINS/PASAJEROS_BOX.csv",header=TRUE,dec=".",fill=TRUE)

#	SE INCORPORA REFERENCIA DE A?OS Y MESES
PASAJEROS<-ts(PASAJEROS,frequency=12,start=c(1949,1))

PASAJEROS
```


Los datos ya fueron transformados para corregir problemas de varianza (logaritmo) y estacionalidad (diferencias).
```{r echo = F, out.width="75%"}
#  SE TOMA LOGARITMO NATURAL DE LA SERIE PARA ELIMINAR VARIANZA CRECIENTE
LOG_PAS<-log(PASAJEROS)
#   SE TOMA PRIMERA DIFERENCIA DE LA SERIE LOGARITMO
LOG_D1<-diff(LOG_PAS,lag=1,differences=1)
#	SE TOMA DIFERENCIA DE PERIODO 12 PARA ELIMINAR EL EFECTO ESTACIONAL
LOG_D1D12<-diff(LOG_D1,lag=12,differences=1)
#	GRAFICA DE LAS TRANSFORMACIONES SUCESIVAS QUE SE APLICARON
plot.ts(cbind(PASAJEROS,LOG_PAS,LOG_D1,LOG_D1D12),main="Pasajeros y Transformaciones")
```

# Primera propuesta: $ARIMA(1,1,0)(0,1,1)_{12}$
```{r echo = F, comment=NA}
MOD_ARIMA2<-arima(log(PASAJEROS),order=c(1,1,0),seasonal=list(order=c(0,1,1),period=12))
MOD_ARIMA2
```

# Segunda propuesta: $ARIMA(0,1,1)(3,1,1)_{12}$
```{r echo = F, comment=NA}
MOD_ARIMA3<-arima(log(PASAJEROS),order=c(0,1,1),seasonal=list(order=c(3,1,1),period=12))
MOD_ARIMA3
```


El modelo ganador es el __MOD_ARIMA2__.

Hay que tener en cuenta siempre el __Principio de Parsimonía de la estadística__: 

> "Mientras más sencillo sea un modelo, mejor"

Cuando se comparan los AIC entre ambos modelos, se aprecia que la diferencia entre el más complejo (MOD_ARIMA3) y el más sencillo (MOD_ARIMA2) no es mucha y aunque el primero es "mejor" en el sentido estricto, se debe de considerar la inclusión de 2 elementos autorregresivos estacionarios al modelo. La varianza también disminuye algunos cienmilesimos. Es por eso que se prefiere el modelo más basico.

Habiendo decidido el modelo, se procede a calcular el ajuste del pronóstico a 1 año.

```{r echo = F}
PRONOSTICO<-predict(MOD_ARIMA2,n.ahead=12)
EXP_PRON<-exp(PRONOSTICO$pred)
AJUSTADOS<-PASAJEROS-exp(MOD_ARIMA2$residuals)

plot(forecast(MOD_ARIMA2,h=12))
```
Los residuales se comportan de buena manera, mostrando que no existe correlación significativa que pueda indicar que la serie todavía requiere de transformaciones. El _test de Ljung-Box_ muestra evidencia estadística bastante fuerte a favor de la Hipótesis nula. 

```{r echo = F, comment=NA}
RESIDUAL<-residuals(MOD_ARIMA2)
Box.test(RESIDUAL,type = "Ljung-Box")
```

Tanto en las autocorrelaciones simples como en las parciales no se observan valores influyentes.
```{r echo =F, comment=NA,results='hide'}

acf2(RESIDUAL)
```
El _test de Jarque-Bera_ confirma la normaidad de los residuales.
```{r echo = F, comment=NA}
jarque.bera.test(RESIDUAL)
```








