---
title: 'Tarea 7: Identificar modelos AR1/AR2'
author: "David Montaño Castro"
date: "Modelos Autorregresivos"
output:
  pdf_document: default
  html_document: default
---

```{r setup,echo=F}
knitr::opts_chunk$set(echo=T, message=FALSE, warning=FALSE, 
                      out.width='100%', fig.align='center', eval=T)
```

Dadas las series, encontrar si se trata de un modelo AR1 o AR2. Posteriormente, 
calcular $\phi_1$ y $\phi_2$ en caso de tratarse de un modelo AR2.

# Serie 1 
```{r echo = F}
# Librerias para AR
library(tseries)

library(astsa)

library(TTR)

library(knitr)

# Leer archivos excel 
library(readxl)
S1 <- read_excel("7 Tarea Series.xlsx", col_types = c("numeric"))
kable(head(S1,10), caption = "10 primeros registros")
```


La serie presenta cambios muy abruptos entre un valor al otro. Esto me dice que al menos uno de los coeficientes 
es de __signo negativo__ (si se trata de AR2)
```{r echo = F, fig.height=2.75}
plot(S1$S1,type="l",main="Serie 1", xlab = "Índice", ylab = "Valor")
```


En __ACF__ se logra percibir un patrón parecido a cuando un coeficiente es negativo de un modelo AR.

Sin embargo, el elemento más importante se puede visualizar en __PCAF__, pues es en esta representación en la que puedo observar que los dos primeros componentes sobresalen de los limites, prestando espcial atención en que el primero de ellos es positivo y el segundo, negativo. 
```{r echo = F,results='hide',fig.keep='all'}
acf2(S1$S1,30, main = "Autocorrelogramas S1")
```

Así, se llega a la conclusión de ajustar un modelo AR2.
```{r echo = F}
MODELO_AR2<-arima(S1$S1,order=c(2,0,0))
MODELO_AR2$coef
```

Como se puede observar, el componente 2 es un valor _negativo_ como se presumía desde el inicio.

\newpage
# Serie 2

```{r echo = F}
S2 <- read_excel("7 Tarea Series.xlsx", col_types = c("numeric"), sheet = 2)
kable(head(S2,10), caption = "10 primeros registros")
```

Claramente se trata de un modelo con coeficiente(s) __negativos__ por la inmensa cantidad de perturbaciones que presenta la serie.
```{r echo = F, fig.height=2.75}
plot(S2$S2,type="l",main="Serie 2", xlab = "Índice", ylab = "Valor")
```

En __ACF__ se logra percibir un patrón parecido a cuando un coeficiente es negativo de un modelo AR.

Sin embargo, el elemento más importante se puede visualizar en __PCAF__, pues es en esta representación en la que puedo observar que solo el primer valor de autocorrelación parcial sobrepasa los límites. 
```{r echo = F,results='hide',fig.keep='all'}
acf2(S2$S2,30, main = "Autocorrelogramas S2")
```



Así, se llega a la conclusión de ajustar un modelo AR1.
```{r echo = F}
MODELO_AR2<-arima(S2$S2,order=c(1,0,0))
MODELO_AR2$coef
```

Como puede observarse, el componente es __negativo__ como se discutía anteriormente. 
