---
title: "CONSUMO DE ENERGIA ESPAÑA 2021"
author: |
  | David Montaño Castro
output:
  pdf_document: default
  html_document:
    df_print: paged
  word_document: default
header-includes:
- \usepackage{enumitem}
- \usepackage{caption}
- \usepackage{amsmath}
- \captionsetup{labelformat=empty}
---

```{r setup,echo=F}
knitr::opts_chunk$set(echo=T, message=FALSE, warning=FALSE, 
                      out.width='100%', fig.align='center', eval=T)
```

Se cuenta con la siguiente serie de datos correpondientes al consumo de energía en el año de 2021 de España. Se pretende ajustar un modelo ARIMA para predecir valores.

```{r echo=F}
library(astsa)
library(forecast)
library(TTR)
library(tseries)
setwd("C:/Users/actda/OneDrive/Documentos/SEMESTRE 2022-1/SERIES DE TIEMPO/Series de Tiempo")
library(readxl)
df <- read_excel("CONSUMO ENERGIA ESPAÑA 2021.xlsx", sheet = 2)
attach(df)
df.ts = ts(Energia, start = c(1967,1), frequency = 12)
df.ts

```

Se observa un comportamiento estacional y una tendencia alsista a lo largo del tiempo. Recordar que para emplear un modelaje ARIMA es necesario que la serie tenga un comportamiento estacionario (media y varianza constante a lo largo del tiempo). Para ello, primero tienen que efectuarse algunas transformaciones. 

```{r echo = F, out.width="50%"}
plot(df.ts)
```
Primero, se aplicará una transformación logarítmica a los datos para disminuir la varianza de la serie. 

```{r echo = F, out.width="50%"}
dflog = log(df.ts)
plot(dflog)

```

Para corregir el asunto de la tendencia, se puede efectuar una primera diferencia a los datos logarítmicamente ya transformados. 

```{r echo = F, out.width="50%"}
LOG_D1<-diff(dflog,lag=1,differences=1)
plot(LOG_D1,type="l",col="blue",lwd=2)
```
Se observa que se ha logrado que la serie fluctue a lo largo de 0 y gracias a la transformación logarítmica su varianza a disminuido. Esto, graficamente, no puede asegurar que la serie sea estacionaria. 

En R existe la función _nsdiffs()_ para saber cúantas diferencias tienen que ser aplicadas a la serie para lograr un comportamiento estacionario. 

```{r}
nsdiffs(LOG_D1)
```
Puesto que solo necesitamos una diferencia y ya la hemos aplicado, podríamos confiar en R y suponerla estacionaria...

O también podemos emplear la __Prueba de Dickey-Fuller__ para ver si estadísticamente podemos afirmar que la serie tiene un comportamiento estacionario

> "H0: La serie es no estacionaria vs Ha: La serie es estacionaria"

```{r}
adf.test(LOG_D1, alternative = "stationary")
```

Como el P-Value es menor a .05, se rechaza la hipótesis nula y la serie es estadísticamente estacionaria.

Por otra parte aún se pueden observar ciclos en los que la serie fluctua. Esto se debe a los ciclos estacionales que podemos ver desde el inicio del análisis.

Para ver de qué tamaño son estos ciclos estacionales, uno puede apoyarse de las funciones de _Autocorrelación__ y _Autocorrelación Parcial_.

```{r echo = F, out.width="50%", comment=NA}
acf2(LOG_D1, main = "Serie: Logarítmo y 1era diferencia")
```

Se aprecia que en el gráfico de autocorrelaciones existe un ciclo alternado cada 6 meses, mientras que en el gráfico de autocorrelaciones parciales se observa un comportamiento más bien con descenso exponencial.

Para corregir esto, uno puede volver a sacar diferencias (sobre la diferencia con logarítmo).

```{r echo = F, out.width="50%"}
LOG_D1D12<-diff(LOG_D1,lag=12,differences=1)
plot(LOG_D1D12,main="Serie con D1 y D12",lwd=2)

```
En la gráfica anterior ya no se logra distinguir ese comportamiento estacional del que se hablaba antes. 

```{r, out.width="50%", comment=NA}
acf2(LOG_D1D12, main = "Serie: Log, primera dif y segunda dif")
```

En clase se ajustó el siguiente modelo (el mejor que se encontró):

$$ARIMA (0,1,1)(0,1,1)$$
Sin embargo, R cuenta ya con una función que ajusta el mejor modelo con respecto a la métrica AIC.

```{r}
model=auto.arima(df.ts,stepwise=FALSE,approximation=FALSE) 
summary(model)
```

Considerando este resultado, la estimación de clase y de R solo difieren en la parte estacional de medias moviles, pues R asigna 2 elementos autorregresivos estacionales en su lugar.

Se tomará este modelo para hacer las estimaciones.

```{r echo = F, out.width="50%"}
plot(forecast(model,h=12), main = "Predicciones para modelo (0,1,1)(2,1,0)")
```

Una vez ajustado el modelo, se tiene que verificar que los residuales tengan una aparencia de ruido blanco, esto es, que en sus funciones de autocorrealción no hayan elementos significativos

```{r echo = F, out.width="50%"}
RESIDUAL<-residuals(model)
plot(RESIDUAL,type="l")

```

De forma más análitica, por medio de la __Prueba de Ljung-Box__:

> H0: Ruido blanco vs H1: No hay ruido blanco

```{r}
Box.test(RESIDUAL, type = "Ljung-Box")
```

Por lo tanto podemos concluir que los residuales se tratan puramente de ruido blanco.

