---
title: "ANEXO: Intervalos de más alta densidad"
author: |
  | David Montaño Castro
output:
  pdf_document: default
  html_document:
    df_print: paged
  word_document: default
header-includes:
- \usepackage{enumitem}
- \usepackage{caption}
- \usepackage{amsmath}
- \captionsetup{labelformat=empty}
---

```{r setup,echo=F}
knitr::opts_chunk$set(echo=F, message=FALSE, warning=FALSE, 
                      out.width='100%', fig.align='center', eval=T, comment = NA)
```

```{r}
library(HDInterval)
```

Se van a simular una serie de distribuciones para corroborar que los cálculos realizados en el ejercicio 4 son correctos y empatan con la teoría.

# INTERVALOS HPD

```{r echo = T}
# Muestra Normal(5,3)
theta = 5
var = 3
n = 10
datos = rnorm(n,theta,var)
mean = mean(datos)

# Prior Normal(2,1)
mu0 = 2
tao0 = 1


# Posterior
mu1 = (1/tao0 + n/var)^(-1) * (mu0/tao0 + n*mean/var)
tao1 = (1/tao0 + n/var)^(-1)
```


## Posterior Normal HPD 
$$
\theta \in \mu_1 \pm Z_{\frac{\alpha}{2}}\sqrt{\tau_1^2}
$$
```{r echo = T}
# FUNCION
HDInterval::hdi(qnorm,.95,mean = mu1,sd = sqrt(tao1))
```

```{r echo = T}
# CONSTRUCCION
Lim_inf = mu1 - qnorm(p = 1-0.05/2) * sqrt(tao1)

Lim_sup = mu1 + qnorm(p = 1-0.05/2) * sqrt(tao1)

cat("(",Lim_inf,",",Lim_sup,")")
```
¡Concuerdan!

## Posterior final HPD

$$
X_{n+1} \in \mu_1 \pm Z_{\frac{\alpha}{2}}\sqrt{\sigma^2+\tau_1^2}
$$
```{r echo = T}
# Posterior final
tao_final = var + tao1

# FUNCION
HDInterval::hdi(qnorm,.95,mean = mu1,sd = sqrt(tao_final))
```

```{r echo = T}
# CONSTRUCCION
Lim_inf = mu1 - qnorm(p = 1-0.05/2) * sqrt(tao_final)

Lim_sup = mu1 + qnorm(p = 1-0.05/2) * sqrt(tao_final)

cat("(",Lim_inf,",",Lim_sup,")")
```
¡Concuerdan!

# ¿Qué pasa con una varianza enorme?

Para simular una varianza tendiendo al infiníto, se supondrá que la varianza de la distribución _a priori_ es igual a 1000000000000.

## Posterior Normal HPD

$$
\text{Si } \tau_0^2 \to \infty:  \mu_1 \pm Z_{\frac{\alpha}{2}}\frac{\sigma}{\sqrt{n}}
$$

```{r echo = T}
tao0 = 1000000000000

# Posterior
mu1 = (1/tao0 + n/var)^(-1) * (mu0/tao0 + n*mean/var)
tao1 = (1/tao0 + n/var)^(-1)


# FUNCION
HDInterval::hdi(qnorm,.95,mean = mu1,sd = sqrt(tao1))
```

```{r echo = T}
# CONSTRUCCION
Lim_inf = mu1 - qnorm(p = 1-0.05/2) * sqrt(var)/sqrt(n)

Lim_sup = mu1 + qnorm(p = 1-0.05/2) * sqrt(var)/sqrt(n)

cat("(",Lim_inf,",",Lim_sup,")")
```


¡Concuerda!

## Posterior Final HPD

$$
\text{Si } \tau_0^2 \to \infty:  \mu_1 \pm Z_{\frac{\alpha}{2}}\frac{\sigma}{\sqrt{n}} \sqrt{n+1}
$$

```{r echo = T}
# Posterior final
tao_final = var + tao1

# FUNCION
HDInterval::hdi(qnorm,.95,mean = mu1,sd = sqrt(tao_final))
```

```{r echo = T}
# CONSTRUCCION
Lim_inf = mu1 - qnorm(p = 1-0.05/2) * sqrt(var)/sqrt(n) * sqrt(n + 1)

Lim_sup = mu1 + qnorm(p = 1-0.05/2) * sqrt(var)/sqrt(n) * sqrt(n + 1)

cat("(",Lim_inf,",",Lim_sup,")")
```

¡Concuerda!
